【裁判字號】    95,易,223
【裁判日期】    950331
【裁判案由】    毒品危害防制條例
【裁判全文】
臺灣桃園地方法院刑事判決               95年度易字第223號
    公  訴  人  台灣桃園地方法院檢察署檢察官
    被      告  甲○○
上列被告因違反毒品危害防制條例案件，經檢察官提起公訴（95
年度偵字第646 號），被告於準備程序進行中為有罪之陳述，經
本院合議庭裁定由受命法官獨任進行簡式審判程序，本院判決如
下：
    主  文
甲○○持有第一級毒品，累犯，處有期徒刑參月，如易科罰金，
以參佰元折算壹日。扣案第一級毒品海洛因壹包（淨重零點壹零
公克、空包裝重零點壹玖公克）沒收銷燬之。
    事  實
一、甲○○前於民國83年間因違反肅清煙毒條例等案件，經臺灣
    高等法院於84年7 月31日以84年上訴字第3842號判決分別判
    處違反肅清煙毒條例部分有期徒刑3 年6 月，違反槍砲彈藥
    刀械管制條例部分有期徒刑6 月，定應執行有期徒刑3 年10
    月確定。又於同年間因違反麻醉藥品管理條例等案件，經本
    院於84年8 月29日以84年易字第1760號判決分別判處違反麻
    醉藥品管理條例部分有期徒刑8 月，違反槍砲彈藥刀械管制
    條例部分有期徒刑2 月，應執行有期徒刑9 月，於84年10月
    16日確定，上開2 案件嗣經本院於85年1 月5 日以85年聲字
    第13號裁定應執行有期徒刑4 年6 月確定。另於84年間因違
    反槍砲彈藥刀械管制條例案件，經本院於85年1 月18日以84
    年易字第4291號判決判處有期徒刑6 月，於85年3 月12日確
    定，於84年9 月12日入監執行前述3 案件所處之徒刑，於86
    年9 月12日假釋出獄，惟因案遭撤銷假釋，再於88年4 月14
    日入監執行殘刑2 年10月17日，於90年11月22日縮刑期滿執
    行完畢。復於91年間，因竊盜罪經本院以91年度易字第1816
    號判處有期徒刑8 月確定，及於92年間因違反毒品危害防制
    條例案件，經本院以92年度訴字第1668號判處有期徒刑9 月
    確定，上開2 罪經合併定應執行有期徒刑1 年3 月確定，於
    94 年8月31日縮短刑期執行完畢。
二、甲○○明知海洛因係毒品危害防制條例第2 條第2 項第1 款
    所定之第1 級毒品，未經許可不得持有，竟於94年10月21日
    14時40分許，在桃園縣中壢市○○路劉媽媽菜包店前，向某
    姓名、年籍不詳綽號「弟弟」之成年男子，以新臺幣10 00
    元之代價購得第1 級毒品海洛因1 包（淨重0.10公克、空凹
    裝重0.19公克）而持有之，嗣於同日15時30分許，在同縣市
    ○○路與中豐路口為警查獲，並扣得上開第1 級毒品海洛因
    1 包（淨重0.10公克、空包重0.19公克）。
三、案經桃園縣政府警察局中壢分局報請臺灣桃園地方法院檢察
    署檢察官偵查起訴。本院合議庭依甲○○於準備程序進行中
    為有罪之陳述，裁定由受命法官獨任進行簡式審判程序審理
    。
    理  由
一、證據能力：
  一、證據能力部分：
    (一)查本件被告甲○○所為之自白，並無出於強暴、脅迫、利
      誘、詐欺、疲勞訊問、違法羈押或其他不正之方法，亦非
      違反法定障礙事由經過期間不得訊問或告知義務之規定而
      為，依刑事訴訟法第156 條第1 項、第158 條之2 規定，
      應認其有證據能力。
    (二)法務部調查局鑑定通知書，核其本質乃為被告以外之人於
      審判外之書面陳述，依刑事訴訟法第159 條第1 項規定，
      原不具證據能力；且前述證據性質上雖為公務員職務上製
      作之證明文書，但係針對本案作成，非屬刑事訴訟法第15
      9 條之4 第2 款所謂得成為傳聞例外之文書，而不能依此
      規定取得證據能力。惟檢察官及被告於本院言詞辯論終結
      前均未抗辯有不得為證據之情形，視為同意做為本案證據
      ，且上開文書與檢察官主張之事實有關聯性，而上開文書
      作成時亦無任何不適當之情況，故依刑事訴訟法第159 條
      之5 第1 項規定，有證據能力。
    (三)扣案之海洛因1 包，並非供述證據，無傳聞法則之適用，
      與本案具有關聯性，且上開物證經偵辦員警合法取得，具
      有證據能力。
二、認定犯罪事實之證據及理由：
    上揭犯罪事實，業據被告甲○○於警詢、偵查及本院審理中
    坦承不諱，又上開扣案之白粉1 包經法務部調查局鑑定結果
    ，含第1 級毒品海洛因成分（淨重0.1 公克、空包裝重0.19
    公克），有法務部調查局調科壹字第080010371 號鑑定通知
    書在卷可稽。被告持有第1 級毒品之犯行明確，應依法論科
    。
三、論罪科刑：
  (一)核被告所為，係違反毒品危害防制條例第11條第1 項之持有
    第1 級毒品罪。被告有如事實欄所示之論罪科刑及執行情形
    ，有台灣高等法院被告前案紀錄表1 件附卷可稽，其於有期
    徒刑執行完畢後，5 年以內再犯本件有期徒刑以上之罪，為
    累犯，應依刑法第47條之規定加重其刑。
  (二)爰審酌審酌被告持有毒品之動機、目的、手段，犯行所生之
    危害、持有毒品之量甚微，及犯後坦承犯行等一切情狀，量
    處如主文所示之刑，以示儆懲。
四、沒收部分：
    扣案海洛因1 包（淨重0.1 公克、空包裝重0.19公克），為
    查獲之第1 級毒品，不問屬於犯人與否，應依同條例第18條
    第1 項前段，沒收銷燬之。
五、依刑事訴訟法第273 條之1 第1 項、第299 條第1 項前段，
    毒品危害防制條例第11條第1 項、第18條第1 項前段，刑法
    第11條、第47條、第41條第1 項前段，罰金罰鍰提高標準條
    例第2 條，逕以簡易判決處刑如主文。
六、如不服本判決，得自收受送達之日起10日內，向本院提起上
    訴。
中    華    民    國    95    年    3     月    31    日
                  刑事第六庭法  官  蔡寶樺
以上正本證明與原本無異。
如不服本判決，應於判決送達後10日內向本院提出上訴狀（應附
繕本），上訴於第二審法院。
                              書記官  許弘樺
中    華    民    國    95    年    3     月    31    日
附錄本案論罪科刑法條：
毒品危害防制條例第11條第1項
持有第一級毒品者，處 3 年以下有期徒刑、拘役或新臺幣 5 萬
元以下罰金。


司法院資訊處製作；財團法人民間司法改革基金會備份。
